# 母公司成立时间晚于子公司的期初追溯调整

提问人：桂 红艳 时间：2022-05-05 08:52:01
请问各位老师：
背景：甲公司新设成立A子公司（成立于 2021 年 11 月），用子公司B（成立于 2018 年 1 月）的股权投资，在A公司合并报表的期初列报。
问题：在A公司的合并报表层面，期初资产负债表是否为B公司的数据（只是把实收资本在“资本公积”反映），利润表、现金流量表上期数都反映B公司的数据？

回答人：chenyiwei
基本可以这样理解。但要注意：B公司历史上的留存收益应确保足额恢复。并不是将B的净资产全部列报于资本公积中。